【裁判字號】    98,抗,5
【裁判日期】    980121
【裁判案由】    本票裁定
【裁判全文】
臺灣新竹地方法院民事裁定                 98年度抗字第5號
抗  告  人  乙○○
                        樓
            甲○○
                        樓
相  對  人  丙○○
                        2號7.
上列抗告人與相對人間因本票裁定事件，對於中華民國97年12月
23日本院97年度司票字第630號裁定提起抗告，本院裁定如下：
    主    文
抗告駁回。
抗告程序費用新臺幣壹仟元由抗告人負擔。
    理    由
一、按執票人向本票發票人行使追索權時，得聲請法院裁定後強
    制執行，此為票據法第123 條所明文規定。又本票執票人依
    上開法條之規定，聲請法院裁定及抗告法院之裁定，僅依非
    訟案件程序，以審查強制執行許可與否，並無確定實體上法
    律關係存否之效力，如發票人就票據債務之存否有爭執時，
    應由發票人提起確認之訴，以資解決，最高法院56年臺抗字
    第714號、57年臺抗字第76號亦著有判例可資參照。
二、本件相對人主張：其執有抗告人乙○○、甲○○為發票人，
    如原裁定所示之本票一紙，未載到期日，並免除作成拒絕證
    書，詎經相對人向抗告人提示未獲付款，依票據法第123 條
    聲請裁定許可強制執行等情，業據其提出本票一紙為證，原
    裁定准許其聲請，即無不合。抗告意旨雖以：抗告人乙○○
    於民國96年8 月27日向相對人借款15萬元，並以抗告人甲○
    ○為保證人，簽發面額163,500 元本票乙紙，惟系爭款項扣
    除相對人收取之利息18分利及設定費用後，抗告人乙○○實
    際上僅取得133,000元；嗣後，抗告人陸續清償款項，截至
    97 年11月間，抗告人乙○○總計清償248,000元予相對人，
    早已超出借款本金甚多，至於利息部分，亦遠超本院核發97
    年度司票字第630號本票裁定所稱之年息百分之6；是抗告人
    業已清償借款，相對人提出本件本票裁定，顯有不實之情事
    等語。經查，抗告人乙○○、甲○○為系爭本票之發票人，
    且抗告人所稱上情，即便屬實，亦屬實體法上之爭執，揆諸
    首揭說明，應由抗告人另行提起訴訟，以資解決，尚非本件
    非訟程序所得加以審究，其提起抗告為無理由，應予駁回。
三、據上論結，本件抗告為無理由，依非訟事件法第46條、第24
    條第1項、第21條第2項，民事訴訟法第495條之1第1 項、第
    449條第1項、第95條、第78條，裁定如主文。
中    華    民    國    98    年    1    月     21    日
                民事第一庭審判長法  官  王銘勇
                                法  官  林昌義
                                法  官  林南薰
以上正本係照原本作成。
如不服本裁定，僅得於收受本裁定正本送達後10日內，以適用法
規顯有錯誤為理由，向本院提出再抗告狀，（須附繕本一份及繳
納再抗告裁判費新台幣1,000元），經本院許可後始可再抗告。
中    華    民    國    98    年    1    月     21    日
                                書記官  楊書棼


司法院資訊處製作；財團法人民間司法改革基金會備份。
